【裁判字號】    98,簡上,1497
【裁判日期】    990331
【裁判案由】    贓物
【裁判全文】
臺灣板橋地方法院刑事判決            98年度簡上字第1497號
上  訴  人
即  被  告  丙○○
選任辯護人  林福地律師
上列上訴人因贓物案件，不服本院98年度簡字第6772號中華民國
98年10月12日第一審判決（聲請案號：98年度偵字第13543 號）
，提起上訴，本院管轄之第二審合議庭判決如下：
    主  文
上訴駁回。
丙○○緩刑貳年，並向公庫支付新臺幣捌萬元。
    事實及理由
一、本案經本院審理結果，認第一審以被告丙○○所為，係犯刑
    法第349 條第2 項之故買贓物罪共二罪，各處拘役五十日，
    如易科罰金均以新臺幣一千元折算一日，並定其應執行刑拘
    役九十日，如易科罰金以新臺幣一千元折算一日，其認事用
    法均無違誤，量刑亦屬妥適，應予維持，並引用如附件第一
    審刑事簡易判決書記載之事實、證據及理由。
二、被告丙○○上訴意旨略以：被告承認本件被訴之犯罪事實，
    惟請鈞院審酌被告無前科，且有正當工作，爰請給予緩刑自
    新之機會等語。
三、本件訊據上訴人即被告丙○○對於原審判決認定之犯罪事實
    坦承不諱，復有證人乙○○、趙銀珠、張麗珍等於偵查中之
    證述、臺灣基隆地方法院98年度基簡字第611 號被告張麗珍
    竊盜案件判決附卷可資佐證，被告本件故買贓物犯行事證明
    確，原審判決認事用法，經核並無不合，量刑亦屬妥適，被
    告上訴顯無理由，應予駁回。惟另查被告前未曾因故意犯罪
    受有期徒刑以上刑之宣告，此有臺灣高等法院被告前案紀錄
    表在卷可稽，而其係因一時失慮，而觸犯本件刑罰，是衡其
    經此教訓後，應知所警惕，信無再犯之虞，本院因認原審判
    決所宣告之刑以暫不執行為適當，爰併予宣告緩刑二年，並
    衡酌本件被告犯罪事實及原審宣告罪刑，命被告支付公庫新
    臺幣八萬元，以啟自新。
據上論斷，應依刑事訴訟法第455 條之1 第1 項、第3 項、第36
8 條、第373 條，刑法第74條第1 項第1 款、第2 項第4 款，判
決如主文。
本案經檢察官李超偉到庭執行職務
中    華    民    國    99    年    3     月    31    日
                刑事第二庭  審判長法  官  李  釱  任
                                  法  官  陳  正  偉
                                  法  官  彭  全  曄
以上正本證明與原本無異
本件不得上訴
                                  書記官  謝  雪  紅
中    華    民    國    99    年    4     月    6     日
附錄本案論罪科刑法條全文：刑法第349條
中華民國刑法第349條
（普通贓物罪）
收受贓物者，處 3 年以下有期徒刑、拘役或 5 百元以下罰金。
搬運、寄藏、故買贓物或為牙保者，處5年以下有期徒刑、拘役
或科或併科1千元以下罰金。
因贓物變得之財物，以贓物論。
--------------------------------------------------------
附件：
┌───────────────────────────────┐
│臺灣板橋地方法院刑事簡易判決                                  │
│                                      98年度簡字第6772號      │
│聲  請  人  臺灣板橋地方法院檢察署檢察官                      │
│被      告  丙○○  男  37歲（民國○○年○○月○○日生）            │
│                    身分證統一編號：Ｚ000000000號              │
│                    住臺北縣永和市○○路○段117號7樓           │
│上列被告因贓物案件，經檢察官聲請以簡易判決處刑（98年度偵      │
│字第13543號），本院判決如下：                                 │
│    主  文                                                    │
│丙○○故買贓物，處拘役伍拾日，如易科罰金，以新臺幣壹仟元      │
│折算壹日。又故買贓物，處拘役伍拾日，如易科罰金，以新臺幣      │
│壹仟元折算壹日。應執行拘役玖拾日，如易科罰金，以新臺幣壹      │
│仟元折算壹日。                                                │
│    事實及理由                                                │
│一、本件犯罪事實及證據，均詳如附件檢察官聲請簡易判決處刑      │
│    書之記載。                                                │
│二、核被告丙○○所為，係犯刑法第349 條第2 項之故買贓物罪      │
│    。被告先後2 次故買贓物犯行，犯意各別、行為互殊，應予      │
│    分論併罰。爰審酌被告為貪圖利益故買失竊物品，增加警方      │
│    及被害人追索贓物之困難，同時亦助長竊盜歪風，兼衡被告      │
│    之品行、生活狀況、智識程度、所故買贓物之價值，暨其犯      │
│    罪後之態度等一切情狀，分別量處如主文所示之刑，並均諭      │
│    知易科罰金之折算標準，以資懲儆。                          │
│三、依刑事訴法第449 條第1 項、第3 項、第454 條第2 項，刑      │
│    法第349 條第2 項、第41條第1 項前段、第51條第6 款，刑      │
│    法施行法第1 條之1 第1 項、第2 項前段，逕以簡易判決處      │
│    刑如主文。                                                │
│四、如不服本判決，得自收受送達之日起10日內向本院提出上訴      │
│    狀，上訴於本院第二審合議庭（須附繕本）。                  │
│中    華    民    國    98    年    10    月    12    日      │
│                  刑事第二十二庭  法  官  侯  志  融          │
│上列正本證明與原本無異。                                      │
│                                  書記官  林  伶  芳          │
│中    華    民    國    98    年    10    月    12    日      │
│附錄本案論罪科刑法條全文：                                    │
│中華民國刑法第349條                                           │
│（普通贓物罪）                                                │
│收受贓物者，處3 年以下有期徒刑、拘役或5 百元以下罰金。搬      │
│運、寄藏、故買贓物或為牙保者，處5 年以下有期徒刑、拘役或      │
│科或併科1 千元以下罰金。                                      │
│因贓物變得之財物，以贓物論。                                  │
│-----------------------------------------------------------   │
│附件：                                                        │
│臺灣板橋地方法院檢察署檢察官聲請簡易判決處刑書                │
│                                     98年度偵字第13543號      │
│    被      告  丙○○  男  37歲（民國○○年○○月○○日生）        │
│                        住臺北縣永和市○○路○段117號7樓       │
│                        國民身分證統一編號：Ｚ000000000號      │
│上列被告因贓物案件，業經偵查終結，認為宜聲請以簡易判決處      │
│刑，茲將犯罪事實及證據並所犯法條分敘如下：                    │
│        犯罪事實                                              │
│一、丙○○於臺北縣中和市○○路50號經營「金谷山銀樓」，可      │
│    預見張麗珍（另由臺灣基隆地方法院檢察署檢察官聲請簡易      │
│    判決處刑）持往其經營「金谷山銀樓」變賣之金項鍊3 條（      │
│    為乙○○所有，分別於民國97年10月3 日11時許、97年11月      │
│    11日上午某時，在臺北縣瑞芳鎮○○路30號住處遭張麗珍所      │
│    竊取）均係來路不明之贓物，竟仍於97年10月6 日14時許，      │
│    在上址，以新台幣（下同）8 萬4000多元之代價，故買張麗      │
│    珍變賣之金項鍊1 條；復於97年11月11日18時許，在上址，      │
│    以14萬2000多元之代價，向張麗珍故買金項鍊2 條。嗣經林      │
│    張尾發現失竊報警處理，經警循線通知張麗珍到案，張麗珍      │
│    坦承上情，並於98年2 月23日帶同員警至其變賣金項鍊之「      │
│    金谷山銀樓」而查獲丙○○。                                │
│二、案經臺北縣政府警察局瑞芳分局移送臺灣基隆地方法院檢察      │
│    署呈請臺灣高等法院檢察署檢察長令轉本署偵辦。              │
│        證據並所犯法條                                        │
│一、證據：                                                    │
│(一)被告丙○○於警詢及偵查中之供述。                          │
│(二)另案被告張麗珍於警詢及偵查中之供述。                      │
│(三)證人即被害人乙○○於警詢及偵查中之證述、證人即被害人      │
│    之媳婦趙銀珠於偵查中之證述。                              │
│(四)又衡情，銀樓業者向一般大眾購買金飾時，均會將賣主姓名      │
│    、年籍、金飾重量及價格記載於金飾買入登記簿上，被告係      │
│    從事珠寶銀樓業，以其專業知識，豈有2 次向另案被告張麗      │
│    珍購買金飾時，均未記載張麗珍之姓名、年籍、金飾重量及      │
│    價格之理？顯不合社會一般常情，足認被告主觀上應有認識      │
│    上開金項鍊係屬來路不明之贓物甚明，是被告上開所辯，顯      │
│    係事後卸責之詞，委無足採，其罪嫌應堪認定。                │
│二、核被告所為，係犯刑法第349條第2項之故買贓物罪嫌。其前      │
│    後2次犯行，犯意各別，請分論併罰。                         │
│三、依刑事訴訟法第451條第1項聲請逕以簡易判決處刑。            │
│    此    致                                                  │
│臺灣板橋地方法院                                              │
│中    華    民    國    98    年    7     月    24    日      │
│                                                              │
│                          檢  察  官  甲  ○  ○              │
│本件正本證明與原本無異                                        │
│                                                              │
│中    華    民    國    98    年    8     月    11    日      │
│                                                              │
│                          書  記  官  盧  彥  蓓              │
└───────────────────────────────┘

司法院資訊處製作；財團法人民間司法改革基金會備份。
